# 请教版主，关于处置子公司合并抵消处理

提问人：lyablb 时间：2016-01-20 14:32:43
请教版主： 如题：母公司在一次处置子公司的情况下，母公司在编制合并财务报表时，根据准则规定：编制合并资产负债表时,不应当调整合并报表的期初数，但应当将该子公司期初至处置日的收入、费用、利润纳入合并利润表。 问题:1、在编制合并试算平衡表时，该被处置子公司资产负债表期末无金额，合并利润表是否需要填写该被处置子公司（如填写会导致报表不平，资产负债表仅未分配利润有金额），如不填写，是否在合并底稿抵消分录中将公司期初至处置日的收入、费用予以恢复即可？抵消分录为：借：
期初未分配利润，贷：投资收益（以前年度投资收益） ，将本期利润表相关科目编入抵消分录中：借：成本、费用，贷：收入 ，差额即当期净利润的金额，计入投资收益，不知道该种处理方法是否正确？ 2 、在处置同一控制下收购的子公司所产生的资本公积，个别报表与合并报表是否需要处理，将其转入投资收益？或者为成本法不处理，权益法将其他综合收益需要转入投资收益？
已查找一些相关资料，没有得到比较信服的答案，希望得到陈版的指导，不胜感激。谢谢。

回答人：chenyiwei
关于处置子公司的合并报表处理，本版网友mlcpa已有整理，请查找他的主题帖。但你所问的是具体的操作方法问题，我理解只要保证最终结果正确，中间过程可以随个人喜好和习惯选择。
丧失对子公司的控制权时，如果该子公司历史上是通过同一控制下合并被纳入合并报表范围的，则虽然今后不再合并该子公司，但当初合并时所形成的调整资本公积的金额以及前期对其合并日留存收益的恢复等分录仍需延续和保留，确保本年度合并报表与以前年度将该子公司包含在内时的合并报表的衔接。

提问人：lyablb 时间：2016-01-21 23:03:16
谢谢陈版，您的意见那就是成本法不用调整资本公积，权益法再做调整是吧。

回答人：chenyiwei
请把你的意思说具体一些？

提问人：lyablb 时间：2016-01-22 09:24:34
陈版，是这样，我的意思是同一控制下企业合并，形成的资本公积，在处置该子公司时，是否需要将当时收购产生的资本公司，转入投资收益，谢谢。

回答人：chenyiwei
不需要。权益性交易形成的资本公积后续无论何种情况都不会再转入损益。

提问人：lyablb 时间：2016-01-25 23:19:20
陈版，你好 还是关于此问题，我还有点疑问。 1 、关于同一控制下企业合并形成的资本公积，在合并报表层面予以抵消个别报表确认的资本公积，借：资本公积 贷：长期股权投资。陈版，如果该公司已被处置，根据您的指导，该资本公积应按以前年度延续的做法，继续确认，但在个别报告长期股权投已经抵消，贷方没有长投，处置后的抵消的资本公积，贷方应该是什么？ 2 、关于权益性交易与损益性交易的区别与认定是什么（都以同一控制下合并为前提）？如果以损益性交易确认的投资，例如债转股形成的资本公积，在处置时是否需要将该资本公积转入投资收益？ 谢谢陈版

回答人：chenyiwei
1 、对应科目为未分配利润。 2 、如果确定为股本溢价性质的资本公积，则不能转入损益。

提问人：shichengqi 时间：2017-04-07 08:51:29
陈版主好，请教个问题。您回答的“处置子公司合并报表处理”，这里处置后，子公司是不是就不能产生相关费用了（影响净资产）？
或者说这里的“处置”有没有什么特定要求，还是撤回投资，失去控制权？

回答人：chenyiwei
处置就是丧失控制权，且其原有的业务不再纳入合并报表范围。

提问人：呼叫帮助 时间：2017-05-28 15:15:06
陈版！楼友的这段话， 1 、关于同一控制下企业合并形成的资本公积，在合并报表层面予以抵消个别报表确认的资本公积，借：资本公积 贷：长期股权投资。陈版，如果该公司已被处置，根据您的指导，该资本公积应按以前年度延续的做法，继续确认，但在个别报告长期股权投已经抵消，贷方没有长投，处置后的抵消的资本公积，贷方应该是什么？ 没有看明白为什么是借：资本公积 贷：长期股权投资？

回答人：chenyiwei
以后年度延续抵销时，贷方科目为年初未分配利润。